臺灣彰化地方法院刑事判決　　　　　　　　　　　　　九十一年度訴字第三九九號
　　公　訴　人　臺灣彰化地方法院檢察署檢察官
　　被　　　告　甲○○
右列被告因違反毒品危害防制條例案件，經檢察官提起公訴 (九十一年度毒偵字第一
二七、一八六、七二二號)及移送併案審理（九十一年度毒偵字第九六０號），本院
判決如左：
    主  文
甲○○連續施用第一級毒品，累犯，處有期徒刑拾月；又連續施用第二級毒品，累犯
，處有期徒刑捌月。應執行有期徒刑壹年肆月。
扣案之注射針筒壹支及塑膠袋貳個均沒收。
    事實
一、甲○○前因違反肅清煙毒條例案件，經本院判處有期徒刑三年一月，其不服提起
    上訴，經台灣高等法院台中分院駁回上訴而告確定，送監執行後，於民國（下同
    ）八十六年一月三十日假釋交付保護管束，嗣因假釋期間違反保護管束情節重大
    經撤銷其假釋，入監執行，甫於八十九年九月八日執行完畢。其又於八十七年間
    因違反毒品危害防制條例案件，經本院裁定觀察、勒戒後，認無繼續施用毒品之
    傾向，由台灣彰化地方法院檢察署檢察官於八十七年八月十七日，以八十七年度
    偵字第四六九二號不起訴處分確定；嗣其於八十八年間，又因施用毒品案件，經
    本院以八十八年度毒聲字第一三九七號裁定送觀察勒戒後，認無繼續施用毒品之
    傾向，業經台灣彰化地方法院檢察署檢察官於八十八年四月十三日，以八十八年
    度偵字第二三五七號為不起訴處分確定在案。詎其於五年內，仍不知悔改，復基
    於施用第一級毒品之概括犯意，自九十年九月十五日下午六時許起至九十一年四
    月十日下午六時許止，在其位於彰化縣員林鎮之友人住處，以將第一級毒品海洛
    因摻水置於注射針筒中，注射於手臂或將第一級毒品海洛因摻入香菸內，點火加
    以吸食等方式，連續施用第一級毒品海洛因多次，平均施十多天施用一次。另基
    於施用第二級毒品之概括犯意，自九十一年一月十五日下午六時許起至九十一年
    四月十一日下午六時許止，於上開地點，以將第二級毒品安非他命置放於鋁箔紙
    上，外用火加以燒烤使成氣體後吸食之方式，連續施用第二級毒品安非他命多次
    ，並均約十多天施用一次。嗣分別於九十年九月十七日，因另案經警採集其尿液
    送驗結果，呈鴉片類陽性反應；及於九十一年一月十七日十七時許、九十一年四
    月十二日十二時四十分許，分別在彰化縣永靖鄉○○村○○路一０二巷口及彰化
    縣員林鎮○○里○○路○段三五０號，為警查獲，並扣得其所有已供施用毒品用
    之注射針筒一支及塑膠袋二個。
二、案經彰化縣警察局員林分局報告及台灣彰化地方法院檢察署檢察官自動檢舉偵查
    起訴，暨移送併案審理。
    理  由
一、右揭事實，業據被告於本院審理中坦承不諱，且其於九十年九月十七日、九十一
    年一月十七日及九十一年四月十二日分別為警採取之尿液，經送驗結果確分別呈
    嗎啡（九十年九月十七日所採集之尿液）及嗎啡與甲基安非他命陽性反應（九十
    一年一月十七日、四月十二日所採集之尿液），有彰化縣衛生局九十年九月二十
    八日煙檢字第九０二八二六號、九十一年一月三十一日煙檢字第九一０一六六號
    、九十一年四月二十二日煙檢字第九一０七０八號煙毒尿液檢驗成績書各一紙及
    詮昕科技股份有限公司九十年二月七日所出具之濫用藥物尿液檢驗報告一紙附卷
    可稽，復有扣案之注射針筒一支及塑膠袋二個可資佐證，被告之自白信與事實相
    符，堪以採信。另被告雖於偵訊中否認有何施用毒品之犯行云云，經查不惟與事
    實不符，又與前開自白相違，顯係淡化犯行之詞，不足採信。再查被告於八十七
    年間因違反毒品危害防制條例案件，經本院裁定觀察、勒戒後，認無繼續施用毒
    品之傾向，由台灣彰化地方法院檢察署檢察官於八十七年八月十七日，以八十七
    年度偵字第四六九二號不起訴處分確定；嗣其於八十八年間，又因施用毒品案件
    ，經本院以八十八年度毒聲字第一三九七號裁定送觀察勒戒後，認無繼續施用毒
    品之傾向，業經台灣彰化地方法院檢察署檢察官於八十八年四月十三日，以八十
    八年度偵字第二三五七號為不起訴處分確定在案等情，有該不起訴處分書、台灣
    高等法院被告全國前案紀錄表及台灣彰化地方法院檢察署刑案資料查註紀錄表在
    卷足憑。其於五年內，三犯毒品危害防制條例第十條第一、二項之施用第一、二
    級毒品罪無訛。綜上所述，本案事證明確，被告犯行足以認定。
二、核被告所為，係犯毒品危害防制條例第十條第一項之施用第一級毒品罪及同條第
    二項之施用第二級毒品罪。被告持有第一、二級毒品均係為供其施用，其持有之
    低度行為皆應為施用之高度行為吸收，不另論罪。又其先後多次施用海洛因及安
    非他命之犯行，時間緊接，犯罪構成要件相同，顯係各基於概括犯意反覆為之，
    均為連續犯，均應依刑法第五十六條之規定，各論以一罪並加重其刑。其所犯上
    開二罪，犯意各別，且犯罪構成要件互異，應分論併罰。再被告前因違反肅清煙
    毒條例案件，經本院判處有期徒刑三年一月，其不服提起上訴，經台灣高等法院
    台中分院駁回其上訴而告確定，甫於八十九年九月八日執行完畢之事實，有台灣
    彰化地方法院檢察署刑案資料查註紀錄表及台灣高等法院被告全國前案紀錄表等
    件在卷可參，其於受有期徒刑之執行完畢後，五年以內再犯有期徒刑以上之罪，
    為累犯，均應加重其刑，並依法遞加重其刑。再查被告係自九十年九月十五日起
    至九十一年四月十日止，有連續施用第一級毒品海洛因之犯行，又自九十一年一
    月十五日起至九十一年四月十一日止，有連續施用第二級毒品安非他命之犯行，
    而公訴人僅就被告於九十年九月十七日及九十一年一月十七日前三日內之不詳時
    間，先後施用第一級毒品海洛因之犯行，與其於九十一年一月十七日前三日內之
    不詳時間，施用第二級毒品安非他命之犯行提起公訴，惟該未經起訴之部分，與
    公訴人起訴之部分，因被告係基於概括之犯意為之，具有連續犯之關係，屬裁判
    上之一罪，其一部起訴之效力及於全部，故本院自得併予審究，併此敘明。爰審
    酌被告前曾有施用毒品罪行，經送觀察勒戒後，猶不知悔改，再施用毒品不輟，
    不僅戕害自身健康，更辜負國家將之視為病人，並施以長時間之戒治處遇之苦心
    ，惟其對他人權益之侵害仍屬有限，於本院審理中已坦承其犯行，及其犯罪目的
    、手段等一切情狀，量處如主文所示之刑。並定應執行之刑。扣案之注射針筒一
    支及塑膠袋二個，係被告所有，且已供其吸食毒品犯罪所用之物，業據其陳明在
    卷，均依刑法第三十八條第一項第二款之規定宣告沒收。
據上論斷，應依刑事訴訟法第二百九十九條第一項前段，毒品危害防制條例第十條第
一項、第二項，刑法第十一條前段、第五十六條、第四十七條、第五十一條第五款、
第三十八條第一項第二款，判決如主文。
本案經檢察官賴志盛到庭執行職務。
中      華      民      國    九十一    年      八      月    二十七    日
                              臺灣彰化地方法院刑事第一庭
                                    審判長法官  葉  榮  郎
                                 法      官  吳  俊  螢
                                    法      官  簡  璽  容
右正本證明與原本無異。
如不服本判決，應於判決送達後十日內向本院提出上訴狀( 須附繕本 )。
                                    法院書記官  王  惠  嬌
中      華      民      國    九十一    年      八      月    二十八    日
毒品危害防制條例第十條
施用第一級毒品者，處六月以上五年以下有期徒刑。
施用第二級毒品者，處三年以下有期徒刑。
